【裁判字號】    90,訴,221
【裁判日期】    900321
【裁判案由】    毒品危害防制條例
【裁判全文】
臺灣桃園地方法院刑事判決                            九十年度訴字第二二一號
    公  訴  人  臺灣桃園地方法院檢察署檢察官
    被      告  甲○○
右列被告因違反毒品危害防制條例案件，經檢察官提起公訴（九十年度毒偵緝字第三
號、九十年度毒偵字第四七號），本院判決如左：
    主  文
甲○○連續施用第一級毒品，處有期徒刑捌月，扣案之摻有第一級毒品海洛因之香煙
頭壹支、第一級毒品海洛因貳小包（毛重零點肆壹公克）沒收銷燬之。又連續施用第
二級毒品，處有期徒刑伍月，扣案之第二級毒品安非他命肆包（毛重壹公克）沒收銷
燬之；吸食器壹組沒收。應執行有期徒刑壹年，扣案之摻有第一級毒品海洛因之香煙
頭壹支、第一級毒品海洛因貳小包（毛重零點肆壹公克）、第二級毒品安非他命肆包
（毛重壹公克）均沒收銷燬之；吸食器壹組沒收。
    事  實
一、甲○○前因非法施用毒品案件，經本院於八十八年六月二十五日以八十八年度毒
  聲字第三五七六號裁定送台灣桃園看守所附設勒戒處所觀察、勒戒後，認無繼續
    施用毒品之傾向，由臺灣桃園地方法院檢察署檢察官於八十八年七月二十二日以
    八十八年度偵字第八九五八、九三四五號為不起訴處分確定。詎甲○○又基於施
    用第一級及第二級毒品之概括犯意，自八十九年一月中旬某日起，至八十九年十
    二月二十日止，連續在桃園縣平鎮市○○○路五十號五樓家中，以摻在香煙內吸
    食之方式，施用第一級毒品海洛因，及以吸食器施用第二級毒品安非他命各多次
    。嗣先後於八十九年二月十四日七時許、同年十二月二十一日二十時許，為警在
    國道一號公路后里收費站南向處、桃園縣平鎮市○○○路五十二號前查獲，並分
    別扣得摻有第一級毒品海洛因之香煙頭一支及第一級毒品海洛因二小包（毛重○
    ．四一公克、起訴書誤植為毛重一．一公克）、第二級毒品安非他命四包（毛重
    一公克）、其所有供施用第二級毒品之吸食器一組，經依本院八十九年度毒聲字
    第五○二二號裁定送觀察、勒戒後，認有繼續施用毒品傾向，並經本院以九十年
    度毒聲字第二二○號裁定令入戒治處所施以強制戒治一年。
二、案經內政部警政署國道公路警察局第三警察局及桃園縣警察局八德分局報請臺灣
    桃園地方法院檢察署檢察官偵查起訴。
    理  由
一、訊據被告甲○○對右揭事實坦承不諱，又經將被告先後於八十九年二月十四日及
    同年十二月二十一日為警查獲後採集之尿液送驗結果，亦均呈嗎啡及甲基安非他
    命陽性反應，有彰化縣衛生局、桃園縣衛生局所分別出具之煙毒尿液檢驗成績書
    、不法藥物尿液檢定書各乙紙在卷可稽，此外復有摻有第一級毒品海洛因之香煙
    頭一支、第一級毒品海洛因二小包（毛重○．四一公克）、第二級毒品安非他命
    四包（毛重一公克）及甲○○所有供施用第二級毒品之吸食器一組扣案為憑，而
    該白色粉末經送法務部調查局鑑定確屬第一級海洛因無訛，有該局000000
    000號鑑定通知書乙紙附卷足參。本件罪證明確，被告右揭施用毒品之犯行洵
    堪認定，應依法論科。
二、核被告甲○○所為，係犯毒品危害防制條例第十條第一項之施用第一級毒品罪及
    同條第二項之施用第二級毒品罪。被告非法持有第一級毒品海洛因、第二級毒品
    安非他命，進而施用，其持有之低度行為應被施用之高度行為所吸收，均不另論
    其非法持有毒品之罪。又被告先後多次施用第一級毒品、第二級毒品犯行，均時
    間緊接，犯罪構成要件相同，顯係基於概括犯意為之，各為連續犯，均應依刑法
    第五十六條之規定以一罪論，並加重其刑。再被告所犯上開二罪間，犯意各別，
    罪名不同，應分論併罰。次查被告前因施用毒品案件，經本院於八十八年六月二
    十五日以八十八年度毒聲字第三五七六號裁定送台灣桃園看守所附設勒戒處所觀
    察、勒戒後，認無繼續施用毒品之傾向，由臺灣桃園地方法院檢察署檢察官於八
    十八年七月二十二日以八十八年度偵字第八九五八、九三四五號為不起訴處分確
    定，有該處分書在卷為憑（附於本院卷），其於五年內再犯毒品危害防制條例第
    十條之罪，經裁定送觀察勒戒，認有繼續施用毒品傾向，並經本院依檢察官聲請
    ，裁定先令入戒治處所施以強制戒治，有本院八十九年度毒聲字第五○二二號裁
    定、臺灣桃園女子監獄以九十年元月九日桃女監衛字第○○七四號函所函送之有
    無繼續施用毒品傾向證明書一份，及本院九十年毒聲字第二二○號裁定等附卷可
    參（附於九十年度毒偵緝字第三號偵查卷），是依同條例第二十條第三項之規定
    ，不待強制戒治期滿，逕予依法論科。爰審酌被告前經臺灣桃園地方法院檢察署
    檢察官依初次觀察勒戒後，無繼續施用傾向為不起訴處分確定後，仍不知悔改、
    警惕，猶繼續施用毒品，本不宜寬貸，惟此乃自戕行為及犯後已坦承悔悟等一切
    情狀，分別核情量處如主文所示之刑，並定其應執行刑，以資懲儆。
三、至扣案之摻有第一級毒品海洛因之香煙頭一支（因無法剝離，而應視為毒品）、
    第一級毒品海洛因二小包（毛重○．四一公克）及第二級毒品安非他命四包（毛
    重一公克），係屬毒品，均應依毒品危害防制條例第十八條第一項前段規定，不
    問屬於犯人與否，宣告沒收並銷燬之；吸食器一組係被告所有而供施用毒品之器
    具一情，業據被告供承在卷，是認扣案之吸食器一組係被告所有供犯本件施用毒
    品罪所用之物，爰併依刑法第三十八條第一項第二款之規定宣告沒收，併此敘明
    。
據上論斷，應依刑事訴訟法第二百九十九條第一項前段，毒品危害防制條例第十條第
一項、第二項、第十八條第一項前段，刑法第十一條、第五十六條、第五十一條第五
款、第三十八條第一項第二款，判決如主文。
本案經檢察官江苑臻到庭執行職務。
中      華      民      國      九十      年    三    月      二十一    日
                                     臺灣桃園地方法院刑事第二庭
                  法     官    王   美   玲
右正本證明與原本無異。
如不服本判決，應於判決送達後十日內向本院提出上訴狀( 應附繕本 )，上訴於
臺灣高等法院。
                                         書  記  官    賴   玉   真
中        華        民        國   九十   年   三   月    二十二    日
毒品危害防制條例第十條
施用第一級毒品者，處六月以上五年以下有期徒刑。
施用第二級毒品者，處三年以下有期徒刑。
附錄論罪法條：
毒品危害防制條例第十條第一項
毒品危害防制條例第十條第二項


司法院資訊處製作；財團法人民間司法改革基金會備份。
